臺灣桃園地方法院民事裁定
110年度壢簡字第1599號
原      告  吳容蓉  
上列原告與被告曾冠華等間請求損害賠償事件，本院裁定如下：
    主    文
原告應於本裁定送達後五日內，查報訴之聲明第一項請求被告應
將原告車輛恢復至原本可正常使用之狀態(請求賠償損壞之輪框
、輪胎、避震器個一組)之價額，如未查報，則以新臺幣壹佰陸
拾伍萬元計算；並加計新臺幣捌拾萬壹仟參佰柒拾元，依民事訴
訟法第七十七條之十三所定費率計算裁判費，再扣除已繳納裁判
費新臺幣肆仟玖佰陸拾元後補繳裁判費，逾期即駁回其訴。
    理  由
一、按核定訴訟標的之價額，以起訴時之交易價額為準；無交易
    價額者，以原告就訴訟標的所有之利益為準，民事訴訟法第
    77條之1第2項定有明文。又以一訴主張數項標的者，其價額
    合併計算之；以一訴附帶請求其孳息、損害賠償、違約金或
    費用者，不併算其價額，同法第77條之2第1項前段、第2項
    亦分有明文。
二、經查，本件原告訴之聲明第1項為：「原告車輛恢復至原本
    可正常使用之狀態(請求賠償損壞之輪框、輪胎、避震器個
    一組)。」、訴之聲明第2項為：「被告應自民國110年8月18
    日起至賠償日，按日給付原告新臺幣(下同)300元。」，訴
    之聲明第3項為：「被告應連帶給付原告450,370元。」，惟
    原告未於訴狀內載明修復車輛(即請求賠償損壞之輪框、輪
    胎、避震器個一組)所需價額之證明，致本院無從核定該部
    分訴訟標的價額；原告另請求被告給付自110年8月18日起至
    賠償日止，按日給付300元部分，係依侵權行為損害賠償法
    則請求被告賠償其於車輛修繕期間所受損害，核與聲明第1
    項之請求並無主從之分，勝敗又非必屬一致，應無民事訴訟
    法第77條之2第2項規定之適用，自均須予以徵收裁判費。前
    開原告所受損害期間即其車輛修繕完畢之日，預估至本件判
    決確定之日，爰參酌各級法院辦案期限實施要點規定，第一
    、二審簡易程序審判事件之期限分別為10個月、2年，共計2
    年10個月，加上裁判送達、上訴、分案等期間，則兩造間本
    案訴訟審理期限約需3年，共計36個月，另加計自110年8月1
    8日起至收狀日110年11月19日止約3個月，故原告起訴聲明
    第2項之訴訟標的價額核定為351,000元（計算式：300×30*3
    9＝351,000元）。又本件原告起訴之第1、2、3項聲明之訴訟
    標的各不相同，係屬以一訴主張數項訴訟標的，而應合併計
    算訴訟標的價額。茲依同法第436條第2項、第249條第1項但
    書規定，限原告於收受本裁定送達5日內陳報第1項聲明之訴
    訟標的價額，並提出修復費用估價單，未查報標的價額者，
    應參照同法第77條之12規定，暫先以不得上訴第三審之最高
    利益額數即1,650,000元為訴訟標的價額，加計前開第2、3
    項聲明之訴訟標的價額801,370元後，並依民事訴訟法第77
    條之13所定費率，按本件訴訟標的價額計算後扣除已繳納裁
    判費4,960元再補繳裁判費，逾期未補繳，即駁回原告之訴
    。
三、據上論結，依民事訴訟法第249條第1項但書，裁定如主文。
中　　華　　民　　國　　111 　年　　2 　　月　　11　　日
                  中壢簡易庭      法  官  張得莉
以上為正本係照原本作成。
如對本裁定抗告須於裁定送達後10日內向本院提出抗告狀（附繕
本及理由），並繳納抗告費新臺幣1,000元。
中　　華　　民　　國　　111 　年　　2 　　月　　14　　日
                                      書記官  鄭涵勻